【裁判字號】    95,聲,276
【裁判日期】    950613
【裁判案由】    聲請迴避
【裁判全文】
臺灣基隆地方法院民事裁定              95年度聲字第276號
聲  請  人  甲○○
上聲請人與彰化商業銀行股份有限公司間清償借款強制執行事件
，聲請法官迴避，本院裁定如下：
    主      文
聲請駁回。
聲請程序費用由聲請人負擔。
    理      由
一、按當事人如認法官執行執務有偏頗之虞，固得依強制執行法
    第30條之1準用民事訴訟法第33條第1項第2款之規定聲請迴
    避。惟民事訴訟法第33條第1項第2款規定法官有應自行迴避
    而不自行迴避以外之情形，足認其執行職務有偏頗之虞，據
    而聲請推事迴避者，應以法官對於訴訟標的有特別利害關係
    ，或與當事人之一造有密切之交誼或嫌怨，或基於其他情形
    客觀上足疑其為不公平之審判者為其原因事實，若僅憑當事
    人之主觀臆測，或不滿意法官進行訴訟遲緩，或認法官指揮
    訴訟欠當，即不得謂其有偏頗之虞（最高法院29年抗字第56
    號及69年台抗字第457號判例意旨參照）。
二、本件聲請人聲請法官蔡聰明迴避，其理由係以：彰化商業銀
    行股份有限公司以台灣士林地方法院91年度訴字第1336號民
    事確定判決為執行名義，具狀聲請本院民事執行處為強制執
    行，經本院以95年度執字第1171號受理，並調卷查封聲請人
    所有坐落基隆市○○街462號之2(6)樓房屋及其基地、鑑價
    、詢價、訂期拍賣在案。聲請人嗣於95年4月6日以已就上開
    民事確定判決提起再審之訴及已對執行債權人即彰化商業銀
    行股份有限公司提起執行異議之訴為由聲明異議並聲請停止
    拍賣，然法官蔡聰明於執行職務顯有偏頗而拒絕裁定停止強
    制執行或撤銷強制執行，聲請人為此依民事訴訟法第33條第
    1項第2款規定，聲請法官蔡聰明迴避等語。
三、按強制執行程序開始後，除法律另有規定外，不停止執行。
    有回復原狀之聲請，或提起再審或異議之訴，或對於和解為
    繼續審判之請求，或提起宣告調解無效之訴、撤銷調解之訴
    ，或對於許可強制執行之裁定提起抗告時，法院因必要情形
    或依聲請定相當並確實之擔保，得為停止強制執行之裁定。
    強制執行法第18條定有明文。故強制執行程序開始後，以不
    停止執行為原則，於例外之情況，即(一)有回復原狀之聲請；
    (二)或提起再審或異議之訴；(三)或對於和解為繼續審判之請求
    ；(四)或提起宣告調解無效之訴、撤銷調解之訴；(五)或對於許
    可強制執行之裁定提起抗告；(六)或抵押人對法院許可拍賣抵
    押物之裁定，主張有不得強制執行之事由而提起訴訟時，法
    院因必要情形或依聲請定相當並確實之擔保，得為停止強制
    執行之裁定。查本件聲請人固於95年4月6日以其已就上開民
    事確定判決提起再審之訴及已對執行債權人即彰化商業銀行
    股份有限公司提起執行異議之訴為由具狀聲明異議並聲請停
    止拍賣，然經本院民事執行處於95年5月29日以聲請人雖在
    本院提起異議之訴 (95年度訴字第182號)，惟未經法院民事
    庭裁定准許停止執行程序前，強制執行程序自應依法續行為
    由而裁定駁回聲請人停止強制執行之聲請，聲請人並已依法
    提起抗告等情，業經本院依職權調借本院95年度執字第1171
    號清償借款強制執行事件卷宗核閱屬實。核停止強制執行程
    序與否，乃屬執行法官於強制執行程序中本其職權及法律上
    之確信所為之判斷，或為法官依法裁定之事項，與前揭聲請
    法官迴避之要件並不相符，縱聲請人所持法律見解有異，亦
    應循抗告程序為之，不得逕以此而任意指摘執行法官執行職
    務有偏頗之虞，其聲請執行法官蔡聰明迴避，並無理由，應
    予駁回。
三、依強制執行法第30條之1、民事訴訟法第95條、第78條裁定
    如主文。
中    華    民    國    95    年    6     月    13    日
                  民事庭審判長法  官  邱璿如
                              法  官  陳湘琳
                              法  官  徐世禎
以上正本係照原本作成。
如對本裁定抗告，應於本裁定送達後10日內，向本院提出抗告狀
，並繳納抗告費新臺幣1000元。
中    華    民    國    95    年    6     月    13    日
                              書記官  賴敏慧


司法院資訊處製作；財團法人民間司法改革基金會備份。
